【裁判字號】    99,聲,251
【裁判日期】    991014
【裁判案由】    聲請迴避
【裁判全文】
臺灣臺中地方法院民事裁定                99年度聲字第251號
聲  請  人  甲○○
上列聲請人與相對人佳茂建設股份有限公司間請求給付履約價款
事件(本院臺中簡易庭99年度中簡字第2004號)，聲請人聲請法官
迴避，本院合議庭裁定如下：
    主      文
聲請駁回。
    理      由
一、按民事訴訟法第33條第l項第2款規定法官有應自行迴避而不
    自行迴避以外之情形，足認其執行職務有偏頗之虞，據而聲
    請法官迴避者，應以法官對於訴訟標的有特別利害關係，或
    與當事人之一造有密切之交誼或嫌怨，或基於其他情形客觀
    上足疑其為不公平之審判者為其原因事實，若僅憑當事人之
    主觀臆測，或不滿意法官進行訴訟遲緩，或認法官指揮訴訟
    欠當，則不得謂其有偏頗之虞（最高法院18年上字第342 號
    、69年台抗字第457號等判例意旨參照）。且此種聲請法官
    迴避原因，依同法第34條第2項、第284條之規定，應提出能
    即時調查之證據以釋明之。
二、本件聲請意旨略以：鍾啟煒法官為本院臺中簡易庭99年度中
    簡字第2004號給付履約價款事件之承審法官，於民國99年10
    月4日審理本案時，對於聲請人所提出之主張訴求，全部未
    予調查而放任被告亂辯，已明顯欲判決聲請人敗訴，足認其
    執行職務有偏頗之虞等語，爰依民事訴訟法第33條第1項第2
    款規定，聲請法官迴避。
三、經查，聲請人既未指出承審法官對於訴訟結果有特別利害關
    係，或與當事人有密切交誼或嫌怨等客觀事實，依首開說明
    ，即不能認為有聲請迴避之原因。次查，聲請人於99年10月
    4日言詞辯論時陳稱：就算請銷售人員來作證，他們也會為
    了被告（相對人）的立場說話，所以我覺得沒有必要（見本
    院99年度中簡字第2004號案件99年10月4日言詞辯論筆錄）
    。此外，並無提出任何調查證據之聲請，是尚無聲請人所稱
    承審法官對於其所提出之主張訴求，全部未予調查，放任被
    告亂辯之情形，此經本院依職權調閱本院臺中簡易庭99年度
    中簡字第2004號民事卷宗查閱屬實。綜上，聲請人既未能具
    體敘明客觀上足以疑慮有不公平審判之原因事實，並提出能
    即時調查之證據以釋明之，自不足認定本件法官執行職務有
    偏頗之虞，聲請人僅基於其個人主觀上之臆測即聲請法官迴
    避，於法不合而為無理由，應予駁回其聲請。
四、依民事訴訟法第35條第1項前段，裁定如主文。
中    華    民    國    99    年  10    月      14    日
                  民事第三庭  審判長法  官  許秀芬
                                    法  官  許石慶
                                    法  官  曹宗鼎
上正本係照原本作成。
如對本裁定抗告須於裁定送達後10日內向本院提出抗告狀，並繳
納抗告費新臺幣1,000元
中    華    民    國    99    年  10    月     15    日
                                    書記官

司法院資訊處製作；財團法人民間司法改革基金會備份。
